【裁判字號】    95,上易,822
【裁判日期】    951214
【裁判案由】    竊盜等
【裁判全文】
臺灣高等法院高雄分院刑事判決         95年度上易字第822號
上  訴  人
即  被  告  乙○○
上列上訴人因竊盜案件，不服臺灣高雄地方法院95年度易字第16
00號中華民國95年10月3 日第一審判決（起訴案號：臺灣高雄地
方法院檢察署95年度偵字第22516 號），提起上訴，本院依簡式
審判程序判決如下：
     主  文
上訴駁回。
     事  實
一、乙○○前因贓物、毒品、竊盜等案件，於民國92年7月14 日
    、92年12月26日、93年1 月16日經原審、本院分別判處有期
    徒刑3 月、9 月、10月確定，定其應執行刑1 年8 月，於94
    年8 月5 日縮刑期滿執行完畢。仍不知悔改，於95年8 月28
    日下午4 時許，攜帶其之前拾獲客觀上足對人之身體、生命
    構成威脅，可供兇器使用之L 字型鐵器1 支，騎乘車牌號碼
    H8V-681 號機車行經高雄市○○區○○街48巷1-2 前，見涂
    國楨所有車牌號碼ZJ-0439 號小貨車停放該處且未鎖車門，
    竟萌生意圖為自己不法所有之竊盜犯意，竊取涂國楨放置於
    車上之電鑽、螺絲起子、十字起子各1 支、木工刀4 支、工
    具箱1 只。其又於同日下午4 時30分許，在高雄市○○區○
    ○路與明德街口，見甲○○所有車牌號碼9723-JQ 號自小貨
    車停放該處，其透過車窗望建車內有1 工具箱，竟又意圖為
    自己不法之所有，另起竊盜及毀損之犯意，以上開L 字型鐵
    器插入車右前乘客座之車門鑰匙孔轉動，致令該車門無法正
    常開啟而妨害其效用，而進入車內擬行竊，經王錦忠發現將
    其逮捕報警處理而未遂，並扣得L 字型鐵器1 支、電鑽、螺
    絲起子、十字起子各1 支、木工刀4 支、工具箱1 只，始悉
    上情。
二、案經甲○○訴由高雄市政府警察局苓雅分局報告臺灣高雄地
    方法院檢察署檢察官偵查起訴。
     理  由
一、上開事實，業據上訴人即被告乙○○於原審及本院審理時供
    承不諱，核與證人王錦忠、甲○○及涂國楨於警詢及偵查中
    證述之情節相符，並有卷附之贓物認領保管單、現場照片6
    張，扣案之L 字型鐵器1 支可資佐證，足見被告之自白與事
    實相符，自得採為認定被告犯罪之證據。綜上所述，本件事
    證明確，被告之犯行，堪以認定。
二、按刑法第321 條第1 項第3 款所謂之兇器，其種類並無限制
    ，凡客觀上足對人之生命、身體、安全構成威脅，具有危險
    性之兇器均屬之（最高法院79年臺上字5253號判例參照）。
    查本件扣案L 字型鐵器為金屬製品，質地堅硬而有銳角，客
    觀上足對人之身體、生命構成威脅，自屬該款所稱之凶器，
    被告攜帶扣案之L 字型鐵器犯竊盜罪，已符合加重竊盜罪之
    要件，又其第2 次犯行，已破壞車門並開始物色財物，自應
    認著手於竊盜罪之實行，後因王錦忠之干涉而未取得財物，
    應屬未遂。是核被告所為，竊取涂國楨財物部分，係犯刑法
    第320 條第1 項第3 款之加重竊盜罪，竊取甲○○財物部分
    係犯第321 條第1 項第3 款、第2 項之加重竊盜未遂罪及第
    35 4條之毀損罪。被告一行為觸犯加重竊盜未遂罪及毀損罪
    ，為想像競合，應從一重論以加重竊盜未遂罪。被告所犯上
    開加重竊盜及加重竊盜未遂罪間，犯意個別，行為互殊，應
    予分論併罰。被告前因贓物、毒品、竊盜等案件，於民國92
    年7 月14日、92年12月26日、93年1 月16日經原審、本院分
    別判處有期徒刑3 月、9 月、10月確定，定其應執行刑1 年
    8 月，於94年8 月5 日縮刑期滿執行完畢，有臺灣高等法院
    被告前案紀錄表在卷可稽，其於執行完畢5 年內故意再犯本
    件加重竊盜罪及加重竊盜未遂罪，為累犯，其所犯上開2 罪
    均應依刑法第47條加重其刑，被告入侵車號9723-JQ 號自用
    小貨車行竊未果，業已著手於加重竊盜罪之實行而不遂，為
    未遂犯，依刑法第25條第2 項之規定減輕其刑，並依法先加
    後減之。
三、原審因而適用刑法第321 條第1 項第3 款、第2 項、第354
    條、第25條第2 項、第55條、第47條、第51條第5 款之規定
    ，並審酌被告攜帶凶器竊盜，對社會大眾之人身安全及財產
    危險甚大，犯後尚能坦承犯行，態度良好，及其犯罪之動機
    、目的、手段等一切情狀，就被告加重竊盜罪部分量處有期
    徒刑1 年，就其加重竊盜未遂罪部分量處有期徒刑10月，並
    定其應執行刑有期徒刑1 年8 月。並認扣案之L 字型鐵器1
    把雖係供犯罪所用之物，然該鐵器為被告拾獲，並非其所有
    ，爰不宣告沒收。經核原判決認事用法並無不合，量刑亦屬
    適度。被告上訴意旨，指摘原判量刑過重不當，為無理由，
    應予駁回。
據上論斷，應依刑事訴訟法第273 條之1 第1 項、第368 條，判
決如主文。
本案經檢察官陳宗吟到庭執行職務。
中    華    民    國    95    年    12    月    14    日
                  刑事第三庭    審判長法  官  周賢銳
                                      法  官  黃仁松
                                      法  官  謝宏宗
以上正本證明與原本無異。
本件判決不得上訴。
中    華    民    國    95    年    12    月    15    日
                                      書記官  熊惠津
附錄本判決論罪科刑法條：
刑法第321條第1項第3款、第2項
犯竊盜罪而有左列情形之一者，處6 月以上、5 年以下有期徒刑
：
三 攜帶兇器而犯之者。
前項之未遂犯罰之。
                                                      Q


司法院資訊處製作；財團法人民間司法改革基金會備份。
